---
title: "Analysis Movie data by linear regression model"
author: "Lee kyu min Jang hyeng ook"
date: "date : 2018.11.22"
output:
 html_document:
    
    toc: true
    toc_float: true
    theme: united
#output:
 # prettydoc::html_pretty:
  #  theme: cayman
   # highlight: github
editor_options: 
  chunk_output_type: console
---    
 * University : 한국외국어 대학교
 * professor : 이태욱교수님


*****************************************


```{r echo=FALSE}
knitr::opts_chunk$set(message = F, warning = F, fig.align = "center")
```

#0.<span style="color:red"> 데이터 및 패키지 로드</span>

*출처: 영화산업진흥회


*필요 패키지 로드
```{r,message=FALSE,warnig=FALSE}
library(ggplot2)
library(dplyr)
library(tidyr)
library(data.table)
library(gridExtra)
library(MASS)
library(car)
library(randomForest)
```

*movie 데이터 읽어오기
```{r}
movie <- read.csv("C:/Users/user/Desktop/영화 데이터 최신(500).csv")
movie1 <- movie[,c("Audience","Audiencebox","Sales","Year","Screen","History","Action","Drama","Horor","Disaster","Comic","Erotic","Crime","Actorpower","Thousand","Factory")]
head(movie1)

```

*---------------------------------------------------------------------------------------------

#1.<span style="color:red"> 변수 알아보기</span>

##1-1양적 설명변수간의 연관성있는지 상관계수로 알아보기
```{r}
quantmovie <- movie[,c("Year","Screen","Actorpower","Thousand")]
cor(quantmovie)
cor <- cor(quantmovie)>0.5
cor
```
```{r}
###0.5이상인것만 따로확인
movie2 <- movie1[,c("Year","Screen","Thousand","Screen")]
cor(movie2)
```

##1-2질적 설명변수 알아보기
```{r}
par(mfrow = c(3,3))
###History
Historyo <- filter(movie1,History==1)
Historyx <- filter(movie1,History==0)
hi1 <- mean(Historyo$Audience)
hi0 <- mean(Historyx$Audience)
hi <- barplot(c(hi1,hi0),names=c("hi1","hi0"),main="History")
##Action
Actiono <- filter(movie1,Action==1)
Actionx <- filter(movie1,Action==0)
ac1 <- mean(Actiono$Audience)
ac0 <- mean(Actionx$Audience)
ac <- barplot(c(ac1,ac0),names=c("ac1","ac0"),main="Action")
##Drama
Dramao <- filter(movie1,Drama==1)
Dramax <- filter(movie1,Drama==0)
dr1 <- mean(Dramao$Audience)
dr0 <- mean(Dramax$Audience)
dr <- barplot(c(dr1,dr0),names=c("dr1","dr0"),main="Drama")
##Horor
Hororo <- filter(movie1,Horor==1)
Hororx <- filter(movie1,Horor==0)
ho1 <- mean(Hororo$Audience)
ho0 <- mean(Hororx$Audience)
ho <- barplot(c(ho1,ho0),names=c("ho1","ho0"),main="Horor")
##Disaster
Disastero <- filter(movie1,Disaster==1)
Disasterx <- filter(movie1,Disaster==0)
di1 <- mean(Disastero$Audience)
di0 <- mean(Disasterx$Audience)
di <- barplot(c(di1,di0),names=c("di1","di0"),main="Disaster")
##Comic
Comico <- filter(movie1,Comic==1)
Comicx <- filter(movie1,Comic==0)
co1 <- mean(Comico$Audience)
co0 <- mean(Comicx$Audience)
co <- barplot(c(co1,co0),names=c("co1","co0"),main="Comic")
##Crime
Crimeo <- filter(movie1,Crime==1)
Crimex <- filter(movie1,Crime==0)
cr1 <- mean(Crimeo$Audience)
cr0 <- mean(Crimex$Audience)
cr <- barplot(c(cr1,cr0),names=c("cr1","cr0"),main="Crime")
##Factory1
Factoryo <- filter(movie1,Factory==1)
Factoryx <- filter(movie1,Factory==0)
fa1 <- mean(Factoryo$Audience)
fa0 <- mean(Factoryx$Audience)
fa <- barplot(c(fa1,fa0),names=c("fa1","fa0"),main="Factory-Audience")
##Factory2
Factoryo <- filter(movie1,Factory==1)
Factoryx <- filter(movie1,Factory==0)
fs1 <- mean(Factoryo$Screen)
fs0 <- mean(Factoryx$Screen)
fs <- barplot(c(fs1,fs0),names=c("fs1","fs0"),main="Factory-Screen")

```

**장르부문에서 Horor(공포)와 Comic(코믹)은 관객 수에 악영향을 끼치는 것으로 보이고

**영화가 disaster(재난) 요소를 포함하는지 않하는지에 가장 큰 차이를 보인다.

**배우의 파워 여부에 따라 약 2배의 관객 수 차이가 보인다.

**3대배급사 (CJ,롯데,쇼박스) 의 여부도 약 2배의 관객 수 차이를 보인다.




*---------------------------------------------------------------------------------------------

#2.<span style="color:red"> Regression model</span>

##2-1 All data
```{r}
reg <- lm(Audience ~ Year+Screen+History+Action+Drama+Horor+Disaster+Comic+Erotic+Crime+Actorpower+Thousand+Factory, data=movie1) 
summary(reg)
```

###2-1-1유의한 경우만 사용한경우 (Erotic 변수 제거)
```{r}
preg <- lm(Audience ~ Year+Screen+History+Action+Drama+Horor+Disaster+Comic+Crime+Actorpower+Thousand+Factory, data=movie1)
summary(preg)
```

**추정된 회귀식 : Audience=-580052.5 - 227303.3Year + 3679.7Screen + 2405245.0History + 2313426.6Action + 2385120.5Drama + 1976499.3Horor + 3585302.2Disaster + 1813742.8Comic + 981308.8Crime + 25756.4Actorpower + 216153.9Thousand + 307547.6Factory

*다중공산성
```{r}
vif(preg)
```
** VIF<10 을 만족하므로 공선성의 문제는 없다.

```{r}
par(mfrow=c(2,2))
plot(preg)

```

```{r}
qqPlot(preg)
```



##2-2 Over 2005
```{r}
movie2 <- filter(movie1, Year>5)
rreg <- lm(Audience ~ Year+Screen+History+Action+Drama+Horor+Disaster+Comic+Erotic+Crime+Actorpower+Thousand+Factory, data=movie2) 
summary(rreg)
```
###2-2-1 유의한것만사용 (Erotic/Factory 변수 제거)
```{r}
prreg <- lm(Audience ~ Year+Screen+History+Action+Drama+Horor+Disaster+Comic+Crime+Actorpower+Thousand, data=movie2) 
summary(prreg)
```

**추정된 회귀식 : Audience=960200.4 - 368971.9Year +  4861.3Screen + 1997030.1History + 1826374.0Action + 2193360.7Drama + 1642712.4Horor + 3392074.7Disaster + 1928623.9Comic + 1016527.2Crime + 25454.7Actorpower + 220962.7Thousand

```{r}
vif(prreg)
```

**Vif<10이므로 다중공선성 문제 없다.
```{r}
par(mfrow=c(2,2))
plot(prreg)
```




##2-3 Over 2010
```{r}
movie3 <- filter(movie1, Year>10)
rrreg <- lm(Audience ~ Year+Screen+History+Action+Drama+Horor+Disaster+Comic+Erotic+Crime+Actorpower+Thousand+Factory, data=movie3) 
summary(rrreg)
```
###2-3-1 유의한것만 사용(Erotic/Factory 제거)
```{r}
prrreg <- lm(Audience ~ Year+Screen+History+Action+Drama+Horor+Disaster+Comic+Crime+Actorpower+Thousand, data=movie3) 
summary(prrreg)
```

*추정된 회귀식 : Audience=2963769.3 -523496.1Year + 5133.5Screen + 2298562.8History + 1861830.1Action + 2284030.0Drama + 1981836.9Horor + 1706455.0Disaster + 1927674.7Comic + 1017732.5Crime + 26038.6Actorpower + 247258.6Thousand
```{r}
vif(prrreg)
```
**Vif<10이므로 다중공선성 문제 없다.
```{r}
par(mfrow=c(2,2))
plot(prrreg)
```

*---------------------------------------------------------------------------------------------

#3.<span style="color:red"> 세가지 모델의 비교</span>
##3-1 All data (top 500) 
**Audience=-580052.5 - 227303.3Year + 3679.7Screen + 2405245.0History + 2313426.6Action + 2385120.5Drama + 1976499.3Horor + 3585302.2Disaster + 1813742.8Comic + 981308.8Crime + 25756.4Actorpower + 216153.9Thousand + 307547.6Factory

##3-22005년 이후 모델: 
**Audience=960200.4 - 368971.9Year +  4861.3Screen + 1997030.1History + 1826374.0Action + 2193360.7Drama + 1642712.4Horor + 3392074.7Disaster + 1928623.9Comic + 1016527.2Crime + 25454.7Actorpower + 220962.7Thousand

##3-32010년 이후 모델: 
**Audience=2963769.3 -523496.1Year + 5133.5Screen + 2298562.8History + 1861830.1Action + 2284030.0Drama + 1981836.9Horor + 1706455.0Disaster + 1927674.7Comic + 1017732.5Crime + 26038.6Actorpower + 247258.6Thousand

*---------------------------------------------------------------------------------------------

#4.<span style="color:red"> 가장 좋은 model 찾기</span>

*1.안시성: 관객 5,436,779 연도18 스크린수1538 사극/액션 배우파워3+3+19=25 천만0+0+1 배급사X

**전체모델    : 6,566,602 (오차:-1,129,823)

**2005이후모델: 6,476,120 (오차:-1,039,341)

**2010이후모델: 6,494,779 (오차:-1,057,990)


*2.협상: 관객 1,743,437 연도18 스크린수918 범죄 배급사CJ 배우파워6+4+16=26 천만3

**전체모델    : 1,313,437 (오차:-430,000)

**2005이후모델: 1,122,617 (오차:+620,820)

**2010이후모델:   689,904 (오차:+1,053,533)


*3.명당: 관객 1,968,493 연도 18 스크린수1,114 역사 배급사X 배우파워5+4+13=22 천만1

**전체모델    : 2,615,714 (오차:+647,221)

**2005이후모델: 2,512,191 (오차:+543,698)

**2010이후모델: 2,378,229 (오차:+409,736)


*4.독전: 관객 5,063,620 연도18 스크린1532 범죄, 액션 배우파워 20+10+16=46 천만3 배급사x

**전체모델     : 6,068,023 (오차: 1,004,403)

**2005이후모델 : 6,417,487 (오차: 1,353,849)

**2010이후모델 : 6,198,437 (오차: 1,134,817)


*5.원더풀고스트: 관객449,906 연도18 스크린수351 범죄 코미디 배우파워21+5+6=32 천만3 배급사X

**전체모델    : 887,781 (오차:-437,875)

**2005이후모델: 447,612 (오차:-2,294)

**2010이후모델: 236,884 (오차:+213,022)


*6.암수살인: 관객3,739,085 연도18 스크린1177 범죄 드라마 배우파워9+9+9=27 천만3 배급O

**전체모델    : 4,677,356 (오차:-938,271)

**2005이후모델: 4,600,509 (오차:-861,424)

**2010이후모델: 4,329,550 (오차:-590,465)


*7.창궐: 관객1,596,687 연도18 스크린1351 액션 배우파워25 천만0 배급사x

**전체모델    : 3,257,099 (오차:-1,660,412)

**2005이후모델: 3,349,064 (오차:-1,752,377)

**2010이후모델: 2,988,993 (오차:-1,392,306)


*8.미쓰백: 관객721,204 연도18 스크린638 드라마 배우파워7+0+20 천만x 배급사x

**전체모델    :  756,680 (오차:+35,476)

**2005이후모델:  300,853 (오차:-420,351)

**2010이후모델: -196,915 (오차:-918,119) 


*9.완벽한타인: 관객4,427,723 연도18 스크린1313 코미디 배우파워28+22+2=52 천만5 배급사o

**전체모델    : 4,701,327 (오차: +273,604) 

**2005이후모델: 5,058,675 (오차: +630,952)

**2010이후모델: 4,799,100 (오차: +371,377)


##4-1 Using MSE (단위: 만)

```{r}
sse1 <- 113^2+43^2+65^2+100^2+43^2+94^2+166^2+4^2+27^2
mse1 <- sqrt(sse1/9)

sse2 <- 104^2+62^2+54^2+135^2+0.2^2+86^2+175^2+42^2+63^2
mse2 <- sqrt(sse2/9)

sse3 <- 106^2+105^2+41^2+113^2+21^2+59^2+139^2+92^2+37^2
mse3 <- sqrt(sse3/9)

a <- c("Total MSE",mse1)
b <- c("Over 2005 MSE",mse2)
c <- c("Over 2010 MSE",mse3)
MSE <- data.frame(a,b,c)
MSE
```
**MSE 측면에서 Total model이 가장 우수하다!

##4-2 Using MAPE
```{r}

m1 <- c(1129823/5436779,430000/1743437,647221/1968493,1004403/5063620,437875/449906,938271/3739085,1660412/1596687,35476/721204, 273604/4427723)
mape1 <- median(m1)

m2 <- c(1039341/5436779,620820/1743437,543698/1968493,1353849/5063620,2294/449906,861424/3739085,1752377/1596687,420351/721204,630952/4427723)
mape2 <- median(m2)

m3 <- c(1057990/5436779,1053533/1743437,409736/1968493,1134817/5063620,213022/449906,590465/3739085,1392306/1596687,918119/721204,371377/4427723)
mape3 <- median(m3)

d <- c("Total MAPE",mape1)
e <- c("Over 2005 MAPE",mape2)
f <- c("Over 2010 MAPE",mape3)
MAPE <- data.frame(d,e,f)
MAPE
```
**MAPE 측면에서 Over2010 model이 가장 우수하다!
**이때 영화데이터는 이상치가 크므로 Mean 대신 Median을 사용 하였다.

*---------------------------------------------------------------


#5.<span style="color:red"> BOX-CoX변환</span>
```{r}
###정규성 만족을 시키기 위해 BOX-CoX변환 
bc <- boxcox(Audience~Year+Screen+History+Action+Drama+Horor+Disaster+Comic+Erotic+Crime+Actorpower+Thousand+Factory, data= movie1,lambda=seq(-0.4,-0.2,0.01)) 
bc
```
**lambda=-0.24

###5-1 box-cox total
```{r}
breg <- lm(Audiencebox ~ Year+Screen+History+Action+Drama+Horor+Disaster+Comic+Erotic+Crime+Actorpower+Thousand+Factory, data=movie1) 
summary(breg)
```
```{r}
###유의한것만 이용
bpreg <- lm(Audiencebox ~ Year+Screen+History+Action+Drama+Horor+Disaster+Comic+Erotic+Crime+Actorpower+Factory, data=movie1)
summary(bpreg)
```
```{r}
par(mfrow=c(2,2))
plot(bpreg)
```

###5-2 box-cox 2005
```{r}
brreg <- lm(Audiencebox ~ Year+Screen+History+Action+Drama+Horor+Disaster+Comic+Erotic+Crime+Actorpower+Thousand+Factory, data=movie2) 
summary(brreg)
```
```{r}
###유의한변수만이용
bprreg <- lm(Audiencebox ~ Year+Screen+History+Action+Drama+Horor+Disaster+Comic+Crime+Actorpower, data=movie2) 
summary(bprreg)
```

```{r}
par(mfrow=c(2,2))
plot(bprreg)
```

###5-3 box-cox 2010
```{r}
bprrreg <- lm(Audiencebox ~ Year+Screen+History+Action+Drama+Horor+Disaster+Comic+Crime+Actorpower+Thousand, data=movie3) 
summary(bprrreg)
```

```{r}
par(mfrow=c(2,2))
plot(bprreg)
```

**Box-Cox 변환을 하면 정규성 만족한다.


*---------------------------------------------------------------------------------------------

#6.<span style="color:red"> Machine learning</span>
```{r}
movie99 <- read.csv("C:/Users/user/Desktop/traindata.csv")
movie99_classifier = randomForest(Audience~., data=movie99, importance=TRUE)
testdata <- read.csv("C:/Users/user/Desktop/testdata.csv")
predictedtable=predict(movie99_classifier,testdata[,-1]) 
table(observed=testdata[,1],predicted=predictedtable)
```
**머신러닝 결과 77%의 적중률을 보인다! (9개 test data 중 7개 적중)

*---------------------------------------------------------------------------------------------


#7.<span style="color:red"> Regression tree</span>
##7-1 Regression tree-alldata
```{r}
library("party")  
t1 <- ctree(Audience~Year+Screen+History+Action+Drama+Horor+Disaster+Comic+Erotic+Crime+Actorpower+Thousand+Factory,data=movie1)
plot(t1, main="All data")
```

##7-2 Regression tree-2005
```{r}
t2 <- ctree(Audience~Year+Screen+History+Action+Drama+Horor+Disaster+Comic+Erotic+Crime+Actorpower+Thousand+Factory,data=movie2)
plot(t2,main="Over 2005")
```

##7-3 Regression tree-2010
```{r}
t3 <- ctree(Audience~Year+Screen+History+Action+Drama+Horor+Disaster+Comic+Erotic+Crime+Actorpower+Thousand+Factory,data=movie3)
plot(t3,main="Over 2010")
```

